臺灣臺東地方法院刑事判決　　　　　　　96年度交易字第26號
公　訴　人　臺灣臺東地方法院檢察署檢察官
被　　　告　乙○○
選任辯護人　簡燦賢律師
上列被告因公共危險等案件，經檢察官提起公訴 (96年度偵字第
865號)，被告於本院準備程序進行中就被訴事實為有罪之陳述，
經本院裁定進行簡式審判程序，檢察官聲請改依協商程序而為判
決，本院判決如下：
    主  文
乙○○服用酒類，不能安全駕駛動力交通工具而駕駛，處拘役肆
拾日，如易科罰金，以新臺幣壹仟元折算壹日，減為拘役貳拾日
，如易科罰金，以新臺幣壹仟元折算壹日；又過失傷害人，處有
期徒刑肆月，如易科罰金，以新臺幣壹仟元折算壹日，減為有期
徒刑貳月，如易科罰金，以新臺幣壹仟元折算壹日。
    犯罪事實及理由
一、犯罪事實：
(一)乙○○於民國96年1月17日中午，在臺東縣池上鄉大埔村友
    人住處飲用米酒1杯，明知酒後會有反應不靈敏，以致無法
    安全駕駛之情況，仍於飲酒後，貿然駕駛牌照號碼E7-5326
    號自小客車搭載古朝宗沿臺9線公路由北向南行駛前往臺東
    縣關山鎮，於同日下午1時50分，行經該公路329公里以南10
    0公尺處彎道時 (即臺東縣關山鎮德高里加油站前)，原應注
    意駕車行經彎道時應減速慢行，作隨時停車之準備，及遵守
    行車分向限制線之規定，並注意車前狀況，而依當時天候晴
    朗、日間自然光線、柏油路面乾燥、無缺陷、無障礙物、視
    距良好，並無不能注意之情形，竟疏未注意車前狀況，復因
    酒精影響其意識正常作用，違反雙黃線禁止跨越對向車道之
    規定，以時速60公里之速度，駛入對向車道，適甲○○駕駛
    牌照號碼VM-4159號自小貨車搭載丙○○由南向北行駛於該
    公路對向車道，乙○○因閃避不及，正面撞擊甲○○駕駛上
    開自小貨車，致兩車車頭全毀，甲○○因而受有兩側股骨幹
    骨折及右足踝骨折、左脛骨與腓骨幹開放性骨折、舌、下巴
    、右膝、兩小腿裂傷、第二頸椎骨折及多處擦傷等傷害，丙○○受有左膝裂傷4公分及胸壁挫傷等傷害，古朝宗受有左
    臗後方脫臼併骨折及胸壁挫傷等傷害 (未據告訴)，乙○○
    亦受有頭部外傷併頭皮裂傷7公分及左手擦傷等傷害，經送
    往慈濟醫院關山分院急救，測得其呼氣檢測酒精值為0.29MG
    /L，查知上情。
(二)案經甲○○、丙○○訴由臺東縣警察局關山分局報請臺灣臺
    東地方法院檢察署檢察官偵查起訴。
二、理由：
(一)據以論罪之證據名稱：
    1.被告乙○○於警詢、偵訊及本院審理時自白前揭犯行。
    2.證人即告訴人邱碧蓮、丙○○於警詢、偵訊時之證詞。
    3.證人古朝宗於警詢、偵訊時之證詞。
    4.臺東縣警察局道路交通事故現場圖、道路交通事故調查報
      告表(一)、(二)各1份、車損及現場照片16張。
    5.財團法人佛教慈濟綜合醫院關山分院診斷證明書4份。
    6.臺東縣警察局道路交通事故當事人酒精測定紀錄表1份。
(二)本案經檢察官與被告於審判外達成協商之合意且被告已認罪
    ，其合意內容為被告願受科刑範圍為：不能安全駕駛動力交
    通工具罪，處拘役40日；過失傷害罪，處有期徒刑4月。經
    查，上開協商合意並無刑事訴訟法第455條之4第1項所列情
    形，檢察官聲請改依協商程序而為判決，本院爰不經言詞辯
    論，於協商合意範圍內為協商判決。末查中華民國96年罪犯
    減刑條例業於96年7月16日施行，本案被告犯罪時間於96年4
    月24日以前，其所犯均無同條例第3條第1項所列不予減刑情
    形，爰依同條例第2條第1項第3款規定各減其宣告刑2分之1
    ，並均諭知易科罰金之折算標準。
三、應適用之法條：依刑事訴訟法第454條、第455條之4第2項、
    第455條之8，道路交通管理處罰條例第86條第1項，刑法第
    185條之3、第284條第1項、第55條前段、第41條第1項前段
    ，刑法施行法第1條之1第1項、第2項，中華民國96年罪犯減
    刑條例第2條第1項第3款、第7條，判決如主文。
四、協商判決除有刑事訴訟法第455條之4第1項第1款於本訊問程
    序終結前，被告撤銷協商合意或檢察官撤回協商聲請者；第
    2款被告協商之意思非出於自由意志者；第4款被告所犯之罪
    非第455條之2第1項所定得以協商判決者；第6款被告有其他
    較重之裁判上一罪之犯罪事實者；第7款法院認應諭知免刑
    或免訴、不受理者情形之一，及違反同條第2項「法院應於
    協商合意範圍內為判決；法院為協商判決所科之刑，以宣告
    緩刑、2年以下有期徒刑、拘役或罰金為限」之規定者外，
    檢察官與被告均不得上訴。
五、如有上開可得上訴情形，得自收受判決送達之日起10日內，
    向本院提出上訴書狀，上訴於第二審法院。
本案經檢察官丁○○到庭執行職務。
中　　華　　民　　國　　96　　年　　10　　月　　16　　日
                  交通法庭    法  官  簡芳潔
以上正本證明與原本無異。
本件判決不得上訴。
                              書記官  王希文
中　　華　　民　　國　　96　　年　　10　　月　　17　　日
附錄論罪科刑法條：
中華民國刑法第185條之3
服用毒品、麻醉藥品、酒類或其他相類之物，不能安全駕駛動力
交通工具而駕駛者，處1年以下有期徒刑、拘役或3萬元以下罰金
。
中華民國刑法第284條
因過失傷害人者，處6月以下有期徒刑、拘役或5百元以下罰金，
致重傷者，處1年以下有期徒刑、拘役或5百元以下罰金。
從事業務之人，因業務上之過失傷害人者，處1年以下有期徒刑
、拘役或1千元以下罰金，致重傷者，處3年以下有期徒刑、拘役
或2千元以下罰金。
